臺灣桃園地方法院刑事判決
110年度訴字第420號
公  訴  人  臺灣桃園地方檢察署檢察官 
被      告  韓良志


選任辯護人  蔡依寧律師(法律扶助)          
上列被告因毒品危害防制條例案件，經檢察官提起公訴（109年
度偵字第35637號），本院判決如下：
    主  文
韓良志犯販賣第三級毒品未遂罪，處有期徒刑貳年。緩刑伍年，
緩刑期間付保護管束，並應向指定之政府機關、政府機構、行政
法人、社區或其他符合公益目的之機構或團體提供貳佰肆拾小時
之義務勞務，暨接受法治教育課程陸場次。
扣案如附表所示之物均沒收。
    事  實
一、韓良志明知「4-甲基甲基卡西酮」為毒品危害防制條例第2
    條第2項第3款所列管之第三級毒品，依法不得販賣，竟基於
    販賣第三級毒品以牟利之犯意，先利用其所持用之iPhone手
    機（內含門號0000000000號之SIM卡1張）1支（下稱本案手
    機）發送內容爲「茶堂茶行:全新橘子包上市品質保證、效
    率保證、有感保證，綠茶茶包每包600元買4送1、24H：0000
    000000」等意指販賣毒品之廣告訊息以攬客。適爲警接獲檢
    舉，遂喬裝購毒者，於民國109年11月10日20時40分許，撥
    打上開門號與之聯繫，雙方約定以新臺幣（下同）2,400元
    交易毒品咖啡包5包及交易時間地點後，韓良志即於同日21
    時14分許，依約持如附表編號一至二所示毒品23包(下合稱
    本案毒品咖啡包)扺達桃園市○○區○○路0號「金庸網路休閒館
    」，並以本案手機聯繫喬裝警員進入店內確認交易對象後，
    於著手販賣並交付其中含第三級毒品4-甲基甲基卡西酮成分
    之《迷彩（小惡魔）包裝》之毒品咖啡包5包及收取價金之際
    ，爲警旋即表明身分對之當場查獲並逮捕而使韓良志販賣不
    遂，並扣得本案毒品咖啡包及本案手機，始循線查悉上情。
二、案經桃園市政府警察局桃園分局（下稱桃園分局）報告臺灣
    桃園地方檢察署(下稱桃園地檢署)檢察官偵查起訴。
    理  由
壹、程序方面
一、被告以外之人於審判外之言詞或書面陳述，除法律有規定者
    外，不得作為證據，刑事訴訟法第159 條第1 項固定有明文
    。又按當事人、代理人或辯護人於法院調查證據時，知有第
    159 條第1 項不得為證據之情形，而未於言詞辯論終結前聲
    明異議者，視為有前項之同意，同法第159 條之5 第2 項亦
    有明文。本判決所引用具傳聞性質之各項證據資料，經本院
    於審判期日依法踐行調查證據程序，檢察官、被告韓良志及
    其辯護人於言詞辯論終結前，亦均未聲明異議，本院審酌結
    果，認上開證據資料製作時之情況，尚無違法不當及證明力
    明顯過低之瑕疵，亦認為以之作為證據，應屬適當，依上開
    規定，應認有證據能力。
二、本判決所引用其餘所依憑判斷之非供述證據，亦無證據證明
    係違反法定程序所取得，或其他不得作為證據之情形，依刑
    事訴訟法第158 條之4 規定之反面解釋，亦均有證據能力。
貳、實體方面
一、認定事實之依據：
　㈠上開事實，訊據被告迭於警詢、偵查及本院審理中均坦承不
    諱（見偵卷第15頁至第23頁及第101頁至第103頁，本院卷第
    94頁、第130頁），核與證人即檢舉人A1於警詢中所為證述
    內容（見偵卷第31頁至第34頁）相符，並有桃園分局員警偵
    查報告、搜索扣押筆錄暨扣押物品目錄表、照片黏貼紀錄表
    、通話錄音譯文、刑案照片黏貼紀錄表、扣押物品清單及內
    政部警政署刑事警察局109 年12月10日刑鑑字第1098022537
    號鑑定書（下稱本案毒品咖啡包鑑定書）各1 份（見偵卷第
    35頁至第39頁、第51頁至第55頁、第63頁至第75頁、第113
    頁至第114頁；本院卷第7頁）及扣案之本案毒品咖啡包及本
    案手機在卷可佐，足見被告上開任意性自白，核與事實相符
    ，應堪採信。從而，本案事證明確，被告確犯有如事實欄所
    示販賣第三級毒品未遂之犯行，應依法論科。
  ㈡至本案毒品咖啡包經送鑑定後，雖其中《黑色（小熊）包裝》
    毒品咖啡包15包，經鑑驗含有第三級毒品甲基-N，N-二甲基
    卡西酮及微量之第三級毒品4-甲基甲基卡西酮成分，然因本
    案被告所販賣者為本案毒品咖啡包中如附表一所示《迷彩（
    小惡魔）包裝》之毒品咖啡包8包中之5包，該等包裝之毒品
    咖啡包僅驗出第三級毒品4-甲基甲基卡西酮成分，是無從認
    被告本案犯行有毒品危害防制條例第9 條第3 條規定之混合
    二種以上毒品之加重事由情事，附此敘明。
  ㈢綜上所述，本案事證明確，被告如事實欄所示犯罪堪以認定
    ，應依法論科。
二、論罪科刑：
  ㈠核被告韓良志所為，係犯毒品危害防制條例第4 條第6 項、
    第3 項之販賣第三級毒品未遂罪。又被告所持有之本案毒品
    咖啡包，依卷內事證尚無從認定其純質總淨重確已達5公克
    以上，此部分持有自不成罪，尚不生本案販賣第三級毒品未
    遂高度行為吸收持有第三級毒品低度行為之問題，附此敘明
    。
  ㈡次按刑法上所謂陷害教唆，係指行為人原無犯罪之意思，純
    因具有司法警察權者之設計誘陷，以唆使其萌生犯意，待其
    形式上符合著手於犯罪行為之實行時，再予逮捕者而言。此
    種「陷害教唆」，因行為人原無犯罪之意思，具有司法警察
    權者復伺機逮捕，係以不正當手段入人於罪，尚難遽認被陷
    害教唆者成立犯罪。至刑事偵查技術上所謂之「釣魚」者，
    則指對於原已犯罪或具有犯罪故意之人，司法警察於獲悉後
    為取得證據，以設計引誘之方式，佯與之為對合行為，使其
    暴露犯罪事證，待其著手於犯罪行為之實行時，予以逮捕、
    偵辦者而言。後者因犯罪行為人主觀上原即有犯罪之意思，
    倘客觀上又已著手於犯罪行為之實行時，自得成立未遂犯，
    與「陷害教唆」情形迥然有別( 最高法院101 年度台上字第
    3253號刑事判決意旨參照) 。本案被告係透過通訊軟體發布
    販毒之訊息，員警乃佯裝為購毒者而與之聯繫偽稱欲購買毒
    品，實際上員警並無購買毒品之真意，惟被告仍依約前往交
    易，被告即有販賣第三級毒品之故意，並已著手本案販賣毒
    品之行為，僅因購毒者無購買之真意，致未完成販賣之行為
    ，構成販賣第三級毒品未遂犯，本院爰依刑法第25條第2 項
    之規定，按既遂犯之刑減輕其刑。
  ㈢再按犯毒品危害防制條例第4 條至第8 條之罪於偵查及歷次
    審判中均自白者，減輕其刑，同條例第17條第2 項定有明文
    ，是被告既業於偵查及迄今歷次審判中均自白本案販賣毒品
    未遂犯行，是其本案所犯販賣第三級毒品未遂罪，應依毒品
    危害防制條例第17條第2 項規定減輕其刑，並應與上開刑法
    第25條第2 項之減刑事由，依法遞減之。
　㈣又被告本案並未有因供出毒品來源因而查獲其他正犯、共犯
    之情事，而無毒品危害防制條例第17條第1 項之減輕或免除
    刑罰事由一節，有桃園分局111年2月19日桃警分刑字第1110
    009958號函及桃園地檢署111年2月17日桃檢維餘109偵35637
    字第1119017900號函各1 份（見本院卷第113頁及第115頁）
    在卷可佐，被告尚無毒品危害防制條例第17條第1 項之減輕
    或免除刑罰事由，附此敘明。 
　㈤本案被告所犯之罪已適用刑法第25條第2 項、毒品危害防制
    條例第17條第2 項規定遞減其刑，本院認尚無科以最低度刑
    猶仍情輕法重之情，並無須再適用刑法第59條規定之情形，
    附此敘明。
　㈥爰以行為人之責任為基礎，審酌被告無視毒品氾濫對國人身
    心與社會風氣、治安之極大負面影響，嚴重危害國民身心健
    康，助長社會不良風氣，竟仍為本案販賣第三級毒品未遂犯
    行，惟考量被告犯後於偵審中始終自白犯行，犯後態度尚可
    ，又本案所販賣之毒品咖啡包數量非多，兼衡被告犯罪動機
    、目的、手段、所欲販賣之毒品數量及金額，被告自陳五專
    肄業之智識程度及案發時無工作之家庭生活經濟狀況（見本
    院卷第130頁）等一切情狀，量處如主文所示之刑，以資懲
    儆。
  ㈦被告前未曾因故意犯罪受有期徒刑以上刑之宣告，有臺灣高
    等法院被告前案紀錄表1 份在卷可考，被告因年輕識淺一時
    失慮致罹刑典，經此偵、審程序及刑之宣告，當知所警惕，
    信無再犯之虞，本院綜核各情，認上開對被告刑之宣告，已
    足策其等自新，對被告所宣告之刑，均以暫不執行為適當，
    乃依法宣告被告緩刑5年。惟為使被告能從本案深切記取教
    訓，避免再度犯罪，並保持善良品行及強化其等法治之觀念
    ，期於緩刑期內能深知警惕，爰依刑法第74條第2 項第5 、
    8 款之規定，分別諭知被告於緩刑期間，應向指定之政府機
    關、政府機構、行政法人、社區或其他符合公益目的之機構
    或團體提供240小時之義務勞務，另均需完成法治教育課程6
    場次，且依刑法第93條第1 項第2 款規定，就被告諭知其等
    於緩刑期間內應付保護管束，以啟自新。
三、沒收部分：
  ㈠按毒品危害防制條例第18條第1 項前段之規定，應予沒收銷
　  燬之毒品，以經查獲之第一、二級毒品為限。同條後段規定
    ：應予沒入銷燬之第三、四級毒品，專指查獲施用或單純持
    有之第三、四級毒品；其因製造、運輸、販賣或意圖販賣而
    持有者，即非該條項所指應予沒入銷燬之列。而同條例第19
    條第1 項所定：供犯罪所用之物，係指犯第4 條至第9條、
    第12條、第13條或第14條第1 項、第2 項之罪所用之物，不
    包括毒品本身。但製造、運輸、販賣或意圖販賣而持有第三
    、四級毒品究不失為違禁物，是以自應依刑法第38條第1 項
    規定諭知沒收，始為適法（最高法院96年度台上字第6581號
    判決意旨參照）。經查，扣案之本案毒品咖啡包，均經檢出
    含有第三級毒品成分，業已敘述如前，且經被告自承為其購
    入之初即為供販賣（見本院卷第128頁），該等毒品即屬應
    沒收之違禁物，而直接盛裝上開毒品之包裝袋23只，以現行
    鑑驗技術，其上仍會有微量毒品殘留而無法析離，應視為整
    體毒品之一部，揆諸前揭說明，爰依刑法第38條第1 項之規
    定，就扣案之本案毒品咖啡包併同直接盛裝上開毒品之包裝
    袋23只，均宣告沒收之。
  ㈡又犯第四條至第九條、第十二條、第十三條或第十四條第一
    項、第二項之罪者，其供犯罪所用之物，不問屬於犯罪行為
    人與否，均沒收之，毒品危害防制條例第19條第1 項定有明
    文。扣案之本案手機為被告所有且供本案犯罪所使用，業據
    被告自承（見本院卷第94頁及第128頁），並有上開扣押物
    品目錄表在卷可佐，是爰依毒品危害防制條例第19條第1 項
    規定，對扣案之本案手機宣告沒收。
據上論斷，應依刑事訴訟法第299 條第1 項前段，毒品危害防制
條例第4 條第6 項、第3 項、第17條第2 項、第19條第1 項，刑
法第11條、第25條第2 項、第74條第1 項第1款、第2 項第5 款
、第8 款、第93條第1 項第2 款、第38條第1項，判決如主文。
本案經檢察官蔡孟利提起公訴，檢察官陳玟君到庭執行職務。
中    華    民    國    111    年     4     月   21   日
                    刑事第二庭  審判長法  官  劉家祥
　　　　　　　　　　                 
　　　　　　　　　　                  法  官  陳布衣
　　　　　　　　　　
                                      法  官  陳炫谷
以上正本證明與原本無異。
如不服本判決應於收受判決後20日內向本院提出上訴書狀，並應
敘述具體理由。其未敘述上訴理由者，應於上訴期間屆滿後20日
內向本院補提理由書(均須按他造當事人之人數附繕本)「切勿逕
送上級法院」。 
       　　　　　　　　　　　　　　　書記官　張佑聖
中　　華　　民　　國　　111 　年　　4 　　月　　21　　日
附錄本案論罪科刑法條：
毒品危害防制條例第4條
製造、運輸、販賣第一級毒品者，處死刑或無期徒刑；處無期徒
刑者，得併科新臺幣三千萬元以下罰金。
製造、運輸、販賣第二級毒品者，處無期徒刑或十年以上有期徒
刑，得併科新臺幣一千五百萬元以下罰金。
製造、運輸、販賣第三級毒品者，處七年以上有期徒刑，得併科
新臺幣一千萬元以下罰金。
製造、運輸、販賣第四級毒品者，處五年以上十二年以下有期徒
刑，得併科新臺幣五百萬元以下罰金。
製造、運輸、販賣專供製造或施用毒品之器具者，處一年以上七
年以下有期徒刑，得併科新臺幣一百五十萬元以下罰金。
前五項之未遂犯罰之。
附表
編號 應沒收物品 一 含有第三級毒品「4-甲基甲基卡西酮」成分之《迷彩（小惡魔）包裝》毒品咖啡包8包（驗前總淨重64.39公克，驗餘總淨重63.61公克；4-甲基甲基卡西酮驗前總純質淨重1.93公克，併同直接盛裝上開毒品之包裝袋8只）。  二 含第三級毒品「甲基-N ,N -二甲基卡西酮」及「4-甲基甲基卡西酮」成分之《黑色（小熊）包裝》毒品咖啡包15包(驗前總淨重82.71公克，驗餘總淨重81.92公克；甲基-N ,N -二甲基卡西酮驗前總純質淨重0.82公克，4-甲基甲基卡西酮則屬微量而無法測出純質淨重，併同直接盛裝上開毒品之包裝袋15只）。  三 iPhone手機（內含門號0000000000號之SIM卡1張）1支。